【裁判字號】    88,上易,2809
【裁判日期】    890222
【裁判案由】    竊盜
【裁判全文】
臺灣高等法院臺中分院刑事判決                  八十八年度上易字第二八○九號
    上  訴  人
    即  被  告  丙○○
右上訴人因竊盜案件，不服臺灣苗栗地方法院八十八年度易字第一四八號中華民國八
十八年九月七日第一審判決（起訴案號：臺灣苗栗地方法院檢察署八十八年度偵字第
三十四號，併辦案號：八十八年度偵字第一七二○號、第一八九一號、第二一一三號
），提起上訴，本院判決如左：
      主  文
上訴駁回。
      事實及理由
一、本案經本院審理結果，認第一審判決認事用法及量刑均無不當，應予維持，並引
    第一審判決書記載之事實、證據及理由。（如附件）
二、被告提起上訴並未敘明任何理由。經本院合法傳喚，亦無正當理由而不到庭，且
    未以書狀為任何陳述，其上訴顯無理由，應予駁回，爰不待其陳述，逕行判決。
三、據上論斷，應依刑事訴訟法第三百七十三條、第三百六十八條、第三百七十一條
    ，判決如主文。
本案經檢察官鐘宗耀到庭執行職務。
中      華      民      國    八十九 年      二       月   二十二   日
                                  臺灣高等法院臺中分院刑事第十二庭
                                          審判長法  官  洪  耀  宗
                                                法  官  郭  同  奇
                                                法  官  劉  登  俊
右正本證明與原本無異。
不得上訴
                                                書記官  朱  敏  諄
中      華      民      國    八十九     年      二       月   二十三   日
                                                                        Ｑ
臺灣苗栗地方法院刑事判決                          八十八年度易字第一四八號
    公  訴  人  臺灣苗栗地方法院檢察署檢察官
    被      告  丙○○  男  五十六歲（民國○○○年○月○○日生）
                        國民身分證統一編號：Ｋ一0000000號
                        住苗栗縣苗栗市○○路八八九號四樓
                        （目前於臺灣臺中戒治所戒治中）
右列被告因竊盜案件，經檢察官提起公訴（八十八年度偵字第三四號），暨移送併案
審理（臺灣苗栗地方法院檢察署八十八年度偵字第一七二０號、第一八九一號、第二
一一三號），本院判決如左：
    主      文
丙○○連續於夜間侵入住宅竊盜，累犯，處有期徒刑壹年陸月。
    事      實
一、丙○○曾於八十五年間因麻醉藥品管理條例、竊盜案件，經臺灣新竹地方法院分
    別判處有期徒刑七月、四月，合併應執行有期徒刑十月確定，甫於八十六年十月
    二十三日因縮刑期滿執行完畢，竟仍不知悔改，復基於意圖為自己不法所有之概
    括犯意，自八十七年十二月九日許至八十八年四月十一日日六時許止，分別於如
    附表編號一、二、三、四所示之時間、地點，以附表所示行竊方式竊取丁○○等
    人所有如附表所示之物。嗣先後於八十七年十月十五日十時許，在其位於苗栗縣
    苗栗市大同里西勢美南五十三號之住處、八十八年二月六日下午十六時許，在其
    上揭住處及八十八年三月二十六日二十三時五十分許，在苗栗縣苗栗市○○路與
    維祥街口及八十八年四月十五日上午十時許，在其上揭住處，分別為警查獲，始
    查獲上情。
二、案經苗栗縣警察局苗栗分局報請台灣苗栗地方法院檢察署檢察官偵查起訴暨苗栗
    縣警察局苗栗分局報請台灣苗栗地方法院檢察署檢察官移送併案審理。
    理      由
一、訊據被告丙○○於本院審理中對於附表編號一、三所載之事實固坦承不諱，惟矢
    口否認有於附表編號二、四之時地行竊，並辯稱：狀元紅盆栽是伊朋友李富雲贈
    送給伊，面額新台幣（下同）一萬二千元支票係邱創揆向伊買石頭而交付給伊，
    狀元紅盆栽、支票均不是伊偷的云云，惟查，證人邱創揆於本院審理中雖於八十
    八年八月三日庭訊時證述面額一萬二千元支票一張係伊交給被告，惟證人邱創揆
    於八十八年八月二十三日、二十四日庭訊時則翻異前證詞否認曾交付上揭支票給
    被告，並供述其於八十八年八月三之供詞係被告叫伊說的以為被告脫罪，本件徵
    諸被告於本院審理中供述證人邱創揆交給他支票之目的係因證人邱創揆向其買石
    頭（參見本院八十八年七月十三日訊問筆錄），核與證人邱創揆於本院審理中供
    述係案外人劉家德向伊借錢，伊沒錢乃帶其向被告借錢，是劉家德將支票交給被
    告等語（參見本院八十八年八月三日訊問筆錄）顯然不符，是證人邱創揆於本院
    八十八年八月三日庭訊時之證言自係迴護被告之詞，不足採信，應以其於八十八
    年八月二十三日、二十四日庭訊時之證言為可採。此外，上揭支票失竊情節，亦
    經被害人甲○○於警訊中指述情節相符，且有掛失止付票據提示人資料查報表、
    票據掛失止付申報書及支票暨退票理由單各一紙在卷可稽，被告上揭辯解，自不
    足採信。另查證人李富雲雖於本院審理中證述曾贈送狀元紅盆栽給被告，惟徵諸
    證人李富雲庭訊時供述：在農曆過年前約八十七年底送狀元紅給他（即被告），
    至於警方查獲的狀元紅是不是伊送的，伊就不知道等語（參見本院八十八年八月
    三日訊問筆錄），證人李富雲贈與被告狀元紅盆栽之時間顯與本件被害人乙○○
    失竊狀元紅盆栽時間係八十八年四月十一日不符，是證人李富雲之上開證言，自
    無可採。此外，上揭狀元紅盆栽失竊情節，亦經被害人乙○○於警訊中指述情節
    相符，且有贓物認領保管單一紙附卷可稽，被告上揭辯解，自不足採信。又被告
    丙○○如附表編號一、三之行竊事實，核與被害人丁○○、戊○○於警訊中指述
    情節相符，且有贓物認領保管單一紙附卷可稽，被告上揭自白確與事實相符。從
    而，本件事證明確，被告右揭竊盜犯行堪予認定，應予依法論科。
二、核被告丙○○所為，係犯刑法第三百二十條第一項普通竊盜罪、刑法第三百二十
    一條第一項第一款夜間侵入住宅竊盜罪。又公訴人雖未敘及被告丙○○於如附表
    編號二、三、四所示之時間、地點竊盜犯行（臺灣苗栗地方法院檢察署八十八年
    度偵字第一七二０號、第一八九一號、第二一一三號移送併辦部分），惟被告此
    部分犯行與檢察官起訴部分，具有連續犯之裁判上一罪之關係，屬同一事實，而
    為起訴效力所及，本院自應併與審理判決，附此敘明。被告先後多次竊盜犯行，
    時間緊接，犯罪構成要件相同，顯係基於概括犯意反覆為之，應依連續犯之規定
    論以一罪，並依刑法第三百二十一條第一項第一款之夜間侵入住宅竊盜罪論處，
    並依法加重其刑。末查被告丙○○曾於八十五年間因麻醉藥品管理條例、竊盜案
    件，經臺灣新竹地方法院分別判處有期徒刑七月、四月，合併應執行有期徒刑十
    月確定，甫於八十六年十月二十三日因縮刑期滿執行完畢，有臺灣高等法院檢察
    署刑案紀錄簡覆表一紙在卷足稽，其於受有期徒刑之執行完畢後，五年以內再犯
    本件有期徒刑以上之罪，為累犯，應依法遞加重其刑。爰審酌被告犯罪之動機、
    目的、手段、行竊次數及所得、犯罪後態度等一切情狀，量處如主文所示之刑，
    以示懲儆。
據上論斷，應依刑事訴訟法第二百九十九條第一項前段，刑法第三百二十一條第一項
第一款、第五十六條、四十七條，判決如主文。
本案經檢察官林文中到庭執行職務。
中    華    民    國    八十八    年      九        月        七        日
                                      臺灣苗栗地方法院刑事庭
                                          法  官  吳  炳  桂
右正本證明與原本無異。
如不服本判決，應於判決送達後十日內向本院提出上訴狀( 應附繕本 )，上訴於
臺灣高等法院台中分院。
                                          書記官  詹  益  寧
中    華    民    國    八十八    年      九        月        七        日
附錄論罪科刑法條：
刑法第三百二十一條第一項第一款。
犯竊盜罪而有左列情形之一者，處六月以上五年以下有期徒刑。
第一款：於夜間侵入住宅或有人居住之建築物、船艦，或隱匿其內而犯之者。
附  表：
┌──┬───────┬──────┬────┬───┬────────┐
│編號│時          間│地        點│行竊方式│被害人│竊  得  財  物  │
├──┼───────┼──────┼────┼───┼────────┤
│    │八十七年十二月│苗栗縣苗栗市│徒手    │丁○○│水梨、蘋果及釋迦│
│    │九日、十四日  │中山路一０二│        │      │等水果（數量不明│
│一  │              │四號        │        │      │）              │
│    │              │            │        │      │                │
│    │              │            │        │      │                │
│    │              │            │        │      │                │
│    │              │            │        │      │                │
├──┼───────┼──────┼────┼───┼────────┤
│    │八十七年十二月│苗栗縣公館鄉│侵入住宅│甲○○│付款行：彰化銀行│
│    │八日晚上      │五谷村十三鄰│        │      │大甲分行、票號：│
│二  │              │五谷八十五之│        │      │ＮＡ０九七二三二│
│    │              │三號        │        │      │二號面額新台幣一│
│    │              │            │        │      │萬二千元支票一張│
├──┼───────┼──────┼────┼───┼────────┤
│    │八十八年三月二│苗栗縣苗栗市│徒手    │戊○○│洗髮精一瓶、洗面│
│    │十六日二十三時│中正路六四九│        │      │乳一盒、豬腰子一│
│三  │十分許        │號匯豐超市中│        │      │盒、香腸一盒、豬│
│    │              │正店        │        │      │小排一盒、鹹蛋一│
│    │              │            │        │      │盒。            │
├──┼───────┼──────┼────┼───┼────────┤
│    │八十八年四月十│苗栗縣苗栗市│徒手    │乙○○│狀元紅盆栽一盆。│
│四  │一日六時許    │陽明一二二號│        │      │                │
│    │              │門前        │        │      │                │
└──┴───────┴──────┴────┴───┴────────┘


司法院資訊處製作；財團法人民間司法改革基金會備份。
